【裁判字號】    95,上訴,210
【裁判日期】    950406
【裁判案由】    違反毒品危害防制條例
【裁判全文】
臺灣高等法院臺南分院刑事判決         95年度上訴字第210號
上  訴  人
即  被  告  甲○○
指定辯護人  黃慕容  律師
上列上訴人因違反毒品危害防制條例案件，不服臺灣臺南地方法
院94年度訴字第774 號中華民國94年11月30日第一審判決（起訴
案號：臺灣臺南地方法院檢察署93年度偵字第9783號），提起上
訴，本院判決如下：
    主  文
上訴駁回。
    事  實
一、甲○○基於販賣第三級毒品愷他命以營利之犯意，於民國93
    年9月7日晚上某時許，在臺南縣永康市「天堂ＰＵＢ」，向
    不詳姓名年籍、綽號「阿明」之人，以每公克新臺幣（下同
    ）七百元之價格，販入第三級毒品愷他命（ＫＥＴＡＭＩＮ
    Ｅ，又稱Ｋ他命）二百公克，並以每公克四十元之價格販入
    含有ＡＣＥＴＡＭＩＮＯＰＨＥＮ（解熱、鎮痛劑）成分之
    白色粉末二百公克，擬將該解熱鎮痛劑摻雜在第三級毒品愷
    他命內增加重量，再以每公克七百五十元之價格，販賣予不
    特定之人，經警於93年9月21日下午1時30分許，在臺南縣永
    康市○○○路203 巷巷口處欲查緝另案通緝犯黃瑞祥，而上
    前盤查甲○○時，甲○○於犯罪未被有偵查權之公務員或機
    關發覺前，即主動打開背包，同意臺南市警察局刑警隊偵查
    佐劉嘉慶搜索，而查扣第三級毒品愷他命2 包（原淨重分別
    為72．14公克、66．86公克，經取出0．92公克及0．01公克
    鑑驗用罄，驗餘總淨重為138．07 公克），另並告知警員劉
    嘉慶在其駕駛車號Ｃ5—6268號之自用小客車內，尚放有3包
    配方，且同意臺南市警察局刑警隊偵查佐劉嘉慶搜索後，再
    扣得三包含有ＡＣＥＴＡＭＩＮＯＰＨＥＮ（解熱、鎮痛劑
    ）成分之白色粉末3 包（原含外包裝袋之毛重分別為17．04
    公克、86．3公克、90．77公克，經取出0．24公克、0．01
    公克及0．01公克鑑驗用罄，驗餘總毛重為193．58公克），
    而自首坦承犯行，並接受裁判。
二、案經臺南市警察局移送臺灣臺南地方法院檢察署檢察官偵查
    起訴。
    理  由
一、訊據上訴人即被告甲○○對上開事實，迭據其在警訊、偵查
    、原審及本院審理時，坦白承認（詳警卷第1頁至第4頁、偵
    查卷第14頁至第17頁、原審卷第14頁、第38頁、本院95年3
    月10日筆錄），核與現場查獲之臺南市警察局刑警隊偵查佐
    劉嘉慶指訴情節相符（詳原審院卷第30至32頁），並有搜索
    扣押筆錄及所附臺南市警察局刑警隊扣押物品目錄表在卷可
    按（附於警卷第6至8頁）。又前揭五包白色粉末經鑑定結果
    ，其中2 包檢出第三級毒品愷他命成分、三包檢出ＡＣＥＴ
    ＡＭＩＮＯＰＨＥＮ（解熱、鎮痛劑）成分，亦有內政部警
    政署刑事警察局93年11月25日刑鑑字第0930199817號鑑驗通
    知書所附鑑證報告在卷可稽（附於偵卷第8頁、第9頁），被
    告自白核與事實相符，犯行應堪採信。
二、至被告雖辯稱：買進來雖想出賣，但尚未賣掉云云，惟查被
    告於警訊、偵訊及本院審理時供稱：伊於93年9月7日晚上在
    台南縣永康市「天堂」ＰＵＢ向不知名男子以每公克七百元
    購買二百公克，共十四萬元，後再分裝成2 大包，準備以每
    公克七百五十元販賣給他人。另三大包Ｋ他命配方也是向該
    男子購得的，買二百公克，每公克四十元，是要摻雜在Ｋ他
    命內增加重量（詳警卷第2頁、偵卷第3頁、原審卷第36、37
    頁），而其警訊筆錄，經本院當庭勘驗結果，係以一問一答
    之方式，並有聽到打字聲音，被告確承認2 大包Ｋ他命準備
    以每公克七百五十元出售，另配方是要摻在Ｋ他命裡面增加
    重量無誤，有勘驗筆錄可按（詳本院93年3月10日筆錄），
    足認被告於購入第三級毒品Ｋ他命之初，即同時購買含ＡＣ
    ＥＴＡＭＩＮＯＰＨＥＮ（解熱、鎮痛劑）成分之白色粉末
    ，目的是要摻在第三級毒品Ｋ他命內，以做為增加重量的配
    方，且被告係以每公克七百元及四十元之代價，購入第三級
    毒品愷他命及配方，摻和後卻打算以每公克七百五十元之價
    格賣出，其於購入之初即有營利出售之意至明。按販賣毒品
    行為，並不以販入後，復行賣出為要件，祇要以營利為目的
    ，將毒品販入或賣出，有一於此，其犯罪即為完成。本件被
    告基於營利目的而販入愷他命，雖未及賣出即遭查獲，然被
    告係為販賣而販入愷他命，則被告所為，自係犯毒品危害防
    制條例第4條第3項之販賣第三級毒品罪，應可認定。
三、按愷他命係毒品危害防制條例第2條第2項第3 款所定第三級
    毒品，被告甲○○販賣第三級毒品，核其所為係犯毒品危害
    防制條例第4條第3項之販賣第三級毒品罪，公訴人雖認被告
    係犯毒品危害防制條例第5條第3項之意圖販賣而持有第三級
    毒品罪嫌，惟被告係基於販賣第三級毒品愷他命之故意，販
    入第三級毒品愷他命，已如前述，且起訴書亦載明如上之犯
    罪事實，則公訴人所引上開起訴法條，即有未洽，然此與起
    訴基本社會事實相同，自得依刑事訴訟法第300 條規定，變
    更起訴法條予以審理，併予敘明。又被告於犯罪被發覺前，
    即自動向臺南市警察局刑警隊偵查佐劉嘉慶表明，並留在現
    場，等候處理，合於自首要件（最高法院72年台上字第641
    號判例參照），應依刑法第62條規定，減輕其刑。
四、原審審理結果，認被告罪證明確，變更檢察官起訴法條，適
    用毒品危害防制條例第4條第3項、第19條第1 項前段，刑法
    第11條前段、第62條、第38條第1項第2款，並審酌被告基於
    販賣第三級毒品愷他命之犯意，而販入大量的第三級毒品愷
    他命及含有ＡＣＥＴＡＭＩＮＯＰＨＥＮ成分之配方，準備
    自行混裝出售，對社會存有潛藏危害，然於危害尚未發生前
    ，即主動交出予警員，而查獲上情，及其犯後未能坦然供承
    犯行之態度等一切情狀，量處有期徒刑二年十月，並將扣案
    之第三級毒品愷他命2包（驗餘總淨重138.07 公克）、盛裝
    扣案第三級毒品愷他命之外包裝袋二個及含有ＡＣＥＴＡＭ
    ＩＮＯＰＨＥＮ成分之白色粉末三包（驗餘總毛重為193.58
    公克）依法宣告沒收，認事用法俱無不合，量刑亦稱妥適，
    被告上訴意旨，認原審量刑太重，指摘原判決不當，並無可
    取，為無理由，應予駁回。
五、據上論斷，應依刑事訴訟法第368條，判決如主文。
本案經檢察官林炎昇到庭執行職務。
中    華    民    國    95    年    4     月    6     日
                  刑事第五庭  審判長  法  官  楊明章
                                      法  官  楊子莊
                                      法  官  戴勝利
以上正本證明與原本無異。
如不服本判決，應於收受本判決後十日內向本院提出上訴書狀。
其未敘述上訴理由者並得於提起上訴後十日內向本院補提理由書
狀（均須按他造當事人之人數附繕本）「切勿逕送上級法院」。
                                      書記官  陳淑貞
中    華    民    國    95    年    4     月    7     日
附錄：本判決論罪科刑法條：
毒品危害防制條例第4條第3項：製造、運輸、販賣第三級毒品者
，處五年以上有期徒刑，得併科新臺幣五百萬元以下罰金


司法院資訊處製作；財團法人民間司法改革基金會備份。
